【裁判字號】    95,裁,595
【裁判日期】    950323
【裁判案由】    菸酒稅法
【裁判全文】
最  高  行  政  法  院  裁  定
                                     95年度裁字第00595號
抗  告  人  六順農產加工股份有限公司
代  表  人  甲○○
上列抗告人因與相對人財政部臺灣省中區國稅局間菸酒稅法事件
，抗告人對於中華民國94年7月4日臺中高等行政法院94年度簡字
第106號裁定，提起抗告，本院裁定如下︰
    主  文
抗告駁回。
抗告訴訟費用由抗告人負擔。
    理  由
一、按對於適用簡易程序之裁判提起上訴或抗告，須經本院許可
    ，且該許可以訴訟事件所涉及之法律見解具有原則性者為限
    ，行政訴訟法第235條定有明文。所謂法律見解具有原則性
    者，係指該事件涉及之法律問題意義重大，而有加以闡釋必
    要之情形而言，非以其對於該訴訟當事人之勝敗有無決定性
    之影響為斷。例如就行政命令是否牴觸法律所為之判斷，又
    如原審裁判就同類事件所表示之法律見解與本院或其他高等
    行政法院所表示之見解互相牴觸，有由本院統一法律上意見
    之必要等情形屬之。
二、本件相對人以抗告人未依規定辦理菸酒稅廠商及產品登記，
    自民國（下同）92年8月至10月間產製調理酒出廠，違反菸
    酒稅法第9條規定，乃依同法第16條規定並參酌稅務違章案
    件裁罰金額或倍數參考表規定，處抗告人罰鍰新台幣25,000
    元。抗告人不服，循序提起行政訴訟，惟因起訴不合程式，
    經原審法院命補正而未補正，由原審法院裁定駁回抗告人之
    訴在案。
三、抗告意旨略以：請重新審理，因收件人非抗告人所屬人員，
    接到通知（按應係指原審法院裁定補正通知）已第10天。本
    件係相對人所屬稅務員要求抗告人一邊改制、一邊申請，而
    抗告人也依照其意思去做，竟反遭處罰，請問這有道理嗎？
    為何台灣菸酒公司改制時，並未將市面上商品全面回收，為
    何抗告人要呢？為此請求廢棄原裁定等語。
四、本院查：本件抗告人因菸酒稅法事件，循序提起行政訴訟，
    因起訴狀有程式上之欠缺，經原審法院以94年6月16日94簡
    字第106號裁定命抗告人於7日內補正，該裁定按起訴狀及訴
    願決定書所載地址「彰化縣竹塘鄉○○村○○路廣福巷24號
    」送達，經抗告人之代表人之父邱清秀於94年6月20日收受
    ，有送達證書附原審卷可稽，則依行政訴訟法第71條第2項
    及第72條第1項規定，已生合法送達之效力。因抗告人未於
    期限內補正，原審法院以裁定駁回抗告人在原審之訴，經核
    原裁定見解並無違反法律、判例或解釋，亦未與本院或其他
    高等行政法院所表示之見解互相牴觸，而有由本院統一法律
    上意見之必要。抗告意旨，純係就原處分機關於裁罰前之處
    理程序，指摘其為不當，未指明原裁定涉及之法律問題有何
    意義重大，而有加以闡釋必要之情形，自難謂其訴訟事件所
    涉及之法律見解具有原則性。依首揭規定，本件抗告不應許
    可，應予駁回。
五、依行政訴訟法第104條、民事訴訟法第95條、第78條，裁定
    如主文。
中    華    民    國    95    年    3     月    23    日
                  第三庭審判長法  官  趙  永  康
                              法  官  鄭  淑  貞
                              法  官  侯  東  昇
                              法  官  黃  淑  玲
                              法  官  林  文  舟
以  上  正  本  證  明  與  原  本  無  異
中    華    民    國    95    年    3     月    24    日
                              書記官  彭  秀  玲


司法院資訊處製作；財團法人民間司法改革基金會備份。
